臺灣高等法院民事裁定
109年度抗字第1617號
抗  告  人  呂清岸  
上列抗告人因與相對人陳李春美等人間請求代位分割遺產事件，
對於中華民國109年10月23日臺灣新北地方法院109年度補字第16
85號所為裁定，關於核定訴訟標的價額部分，提起抗告，本院裁
定如下：
    主  文
原裁定關於核定訴訟標的價額部分廢棄。
本件訴訟標的價額核定為新臺幣伍億陸仟貳佰壹拾貳萬肆仟玖佰
柒拾柒元。
抗告訴訟費用由相對人負擔。
    理  由
一、按核定訴訟標的之價額，以起訴時之交易價額為準；無交易
    價額者，以原告就訴訟標的所有之利益為準，法院因核定訴
    訟標的之價額，得依職權調查證據，民事訴訟法第77條之1
    第1項、第2項及第3項定有明文。又依同法第77條之11規定
    ，分割共有物涉訟，以原告因分割所受利益之價額為準。而
    民法第1164條所定之遺產分割，係以公同共有之遺產為一體
    而為分割，則於分割遺產之訴，其訴訟標的價額應依全部遺
    產於起訴時之總價額，按原告所占應繼分比例定之。因債權
    人代位債務人對於第三債務人起訴，其代位權僅為債權人基
    於其與債務人間債權，得以自己名義行使權利之權，並非構
    成訴訟標的之事項，仍應依其所行使其債務人權利計算其訴
    訟標的價額，即就債務人與第三債務人間之權利義務關係定
    之。準此，債權人（原告）為保全其債權，代位債務人與第
    三人間之分割遺產事件，其訴訟標的價額，應以原告起訴時
    ，債務人因分割所受利益之客觀價額為準，即依債務人所占
    應繼分比例定之。次按法院核定訴訟標的之價額，為應依職
    權調查之事項，無禁止不利益原則之適用，觀諸上開第77條
    之1第3項規定自明。
二、抗告意旨以：伊向原法院聲請對第三人即債務人陳建宗財產
    強制執行，執行標的包含陳建宗繼承被繼承人陳國松如附表
    所示編號4、8、9、11、12、14、259號不動產（下合稱系爭
    執行標的），因系爭執行標的尚未辦理遺產分割，原法院民
    事執行處函知伊提出辦妥繼承分割之證明或代位陳建宗提起
    請求分割遺產訴訟，伊遂向原法院訴請代位分割系爭執行標
    的，惟原法院以系爭執行標的總價值，按陳建宗應繼分比例
    核定訴訟標的價額，有所違誤，應以執行金額新臺幣（下同
    ）400萬核定訴訟標的價額等語。　
三、查，抗告人主張伊以400萬元之債權，聲請對陳建宗繼承之
    陳國松遺產強制執行，因陳建宗怠於分割陳國松遺產，乃依
    民法第242條、第1164條規定，代位陳建宗向其他相對人訴
    請分割系爭執行標的。惟請求分割遺產，應以全部遺產為對
    象，系爭遺產總價值為33億7,294萬9,859元，有財政部北區
    國稅局遺產稅繳清證明書在卷可按（見本院卷第103至121頁
    ），陳建宗應繼分六分之一，請求分割之遺產陳建宗所受利
    益價額應為5億6,215萬8,310元（計算式：3,372,949,859元
    ×1/6＝562,158,310元，元以下四捨五入）。依上說明，本件
    訴訟標的價額即應核定為5億6,215萬8,310元。抗告人主張
    應以400萬元債權計算訴訟標的價額，洵屬無據。惟原裁定
    以抗告人對陳建宗債權額較上開請求分割遺產陳建宗所受利
    益價額為低，而以抗告人對陳建宗債權額2,000萬元核定訴
    訟標的價額，既有未洽。爰由本院將原裁定此部分廢棄，並
    依職權核定訴訟標的價額如主文第2項所示。
三、據上論結，本件抗告為有理由，爰裁定如主文。 　　
中　　華　　民　　國　　110 　年　　1　　月　　19　　日
                  民事第一庭    
                      審判長法  官  吳光釗
                            法  官  游悅晨
                            法  官  江春瑩
正本係照原本作成。
本裁定除以適用法規顯有錯誤為理由外，不得再抗告。如提起再
抗告，應於收受送達後10日內委任律師為代理人向本院提出再抗
告狀。並繳納再抗告費新臺幣１千元。
中　　華　　民　　國　　110 　年　　1 　　月　　19　　日

  　　　　　　　　　　　　　書記官  學妍伶
　　　　　　　　　　　　　
附表
編號 遺產內容 面積(㎡) 持分 價額(元) 1 新北市○○區○○段000地號土地 1,566.31  2064/10000 18,071,708 2 新北市○○區○○段00000地號土地 20.79  全 1,162,161 3 新北市○○區○○段00000地號土地 65.60  全 3,667,040 4 新北市○○區○○段000地號土地 3,409.87  1/3 63,537,244 5 新北市○○區○○段000地號土地 1,315.09  1496/10000 10,997,624 6 新北市○○區○○段00000地號土地 4.19  全 234,221  7 新北市○○區○○段00000地號土地 13.75  全 768,625  8 新北市○○區○○段○○○段00000地號土地 6,538.00  全 66,033,800 9 新北市○○區○○段○○○段000地號土地 11,311.00 全 114,241,100 10 新北市○○區○○段○○○段00000地號土地 480.00  620/1000 3,005,760 11 新北市○○區○○段○○○段000地號土地 3,918.00  全 39,571,800 12 新北市○○區○○段○○○段000地號土地 8,201.00  全 82,830,100 13 新北市○○區○○段○○○段000000地號土地 5,718.00  620/1000 35,806,116 14 新北市○○區○○段○○○段000地號土地 24,800.00 全 250,480,000 15 新北市○○區○○段0000地號土地 26.00  全 1,812,200 16 新北市○○區○○段0000地號土地 96.00  2/5 2,676,480 17 新北市○○區○○段0000地號土地 57.00  1/2 1,986,450 18 新北市○○區○○段0000地號土地 73.00  全 9,052,000 19 新北市○○區○○段0000地號土地 1,492.00  162/10000 1,961,331 20 新北市○○區○○段0000地號土地 23.00  全 1,603,100 21 新北市○○區○○段00000地號土地 8.00  全 576,800  22 新北市○○區○○段0000地號土地 1,104.00  898/5572 8,212,789 23 新北市○○區○○段000地號土地 51.00  全 3,646,500 24 新北市○○區○○○段0000地號土地 96.42  1/10 1,407,732 25 新北市○○區○○○段0000地號土地 85.89  1/40 313,498  26 新北市○○區○○○段0000地號土地 157.84  全 22,847,497 27 新北市○○區○○○段0000地號土地 78.43  1/40 252,972  28 新北市○○區○○○段0000地號土地 78.22  1/40 282,865  29 新北市○○區○○○段0000地號土地 6.92  全 510,696  30 新北市○○區○○○段0000地號土地 5.22  全 385,236  31 新北市○○區○○○段0000地號土地 182.80  全 13,490,640 32 新北市○○區○○○段0000地號土地 11.26  全 830,988  33 新北市○○區○○○段0000地號土地 465.98  1/20 1,710,146 34 新北市○○區○○○段000000地號土地 286.38  1/20 1,051,014 35 新北市○○區○○○段000000地號土地 487.58  1/20 1,790,223 36 新北市○○區○○○段000000地號土地 152.77  1/20 561,261  37 新北市○○區○○○段000000地號土地 4.28  1/20 15,760  38 新北市○○區○○○段000000地號土地 312.82  1/20 1,162,251 39 新北市○○區○○○段0000地號土地 79.77  1/20 309,906  40 新北市○○區○○○段000000地號土地 111.97  1/20 435,003  41 新北市○○區○○○段0000地號土地 153.95  1/20 569,437  42 新北市○○區○○○段000000地號土地 0.50  1/20 1,835  43 新北市○○區○○段00地號土地 345.98  1/3 8,753,294 44 新北市○○區○○段0000地號土地 0.59  1/3 14,927  45 新北市○○區○○段00地號土地 109.84  1/3 2,778,952 46 新北市○○區○○段0000地號土地 13.18  1/3 333,454  47 新北市○○區○○段000地號土地 85.66  1/3 2,167,198 48 新北市○○區○○段000地號土地 14.50  1/3 366,850  49 新北市○○區○○段00000地號土地 11.73  1/3 296,769  50 新北市○○區○○段000地號土地 73.92  全 3,755,136 51 新北市○○區○○段000地號土地 4.43  全 225,044  52 新北市○○區○○段000地號土地 38.43  全 372,771  53 新北市○○區○○段000地號土地 4,299.62  180/100000 393,157  54 新北市○○區○○段000地號土地 926.47  15703/100000 7,361,469 55 新北市○○區○○段00000地號土地 12.32  4/5 533,741  56 新北市○○區○○段00000地號土地 2.01  4/5 81,364  57 新北市○○區○○段000地號土地 74.59  4/5 578,818  58 新北市○○區○○段00000地號土地 363.34  全 3,524,398 59 新北市○○區○○段00地號土地 2,698.17  394/10000 5,442,964 60 新北市○○區○○段00地號土地 21.34  全 1,103,278 61 新北市○○區○○段000地號土地 86.52  全 4,429,824 62 新北市○○區○○段000地號土地 34.00  全 1,740,800 63 新北市○○區○○段000地號土地 104.70  4/10 2,144,256 64 新北市○○區○○段000地號土地 1,337.77  11/100000 7,698  65 新北市○○區○○段00地號土地 13.84  1/2 354,304  66 新北市○○區○○段00地號土地 160.52  1/2 4,109,312 67 新北市○○區○○段00地號土地 124.00  1/2 3,174,400 68 新北市○○區○○段00地號土地 466.91  0000000/0000000 7,403,077 69 新北市○○區○○段00地號土地 153.27  全 7,847,424 70 新北市○○區○○段00地號土地 229.71  全 11,761,152 71 新北市○○區○○段000地號土地 273.50  全 14,003,200 72 新北市○○區○○段000地號土地 847.69  全 13,308,733 73 新北市○○區○○段00000地號土地 232.94  全 3,657,158 74 新北市○○區○○段000地號土地 285.12  全 9,131,538 75 新北市○○區○○段00000地號土地 687.81  全 10,798,617 76 新北市○○區○○段00000地號土地 442.09  全 6,940,813 77 新北市○○區○○段00000地號土地 471.85  全 7,408,045 78 新北市○○區○○段00000地號土地 0.03  5/6 1,280  79 新北市○○區○○段000地號土地 327.70  2/15 2,237,098 80 新北市○○區○○段000地號土地 16.80  8/60 114,688  81 新北市○○區○○段000地號土地 1,591.24  6049/100000 4,928,210 82 新北市○○區○○段00000地號土地 142.91  全 2,243,687 83 新北市○○區○○段00000地號土地 104.51  全 1,640,807 84 新北市○○區○○段000地號土地 36.81  1/4 471,168  85 新北市○○區○○段000地號土地 126.83  1/4 1,623,424 86 新北市○○區○○段000地號土地 58.15  1/4 744,320  87 新北市○○區○○段000地號土地 6.28  1/4 80,384  88 新北市○○區○○段000地號土地 0.88  1/4 11,264  89 新北市○○區○○段000地號土地 15.67  1/4 200,576  90 新北市○○區○○段000地號土地 112.33  1/4 1,437,824 91 新北市○○區○○段000地號土地 63.29  1/4 810,112  92 新北市○○區○○段000地號土地 60.12  1/4 769,536  93 新北市○○區○○段○○○段00000地號土地 4,496.00  全 87,914,784 94 新北市○○區○○段○○○段000000地號土地 116.00  1/5 443,120  95 新北市○○區○○段○○○段000000地號土地 98.00  1/5 374,360  96 新北市○○區○○段○○○段000000地號土地 98.00  1/5 374,360  97 新北市○○區○○段○○○段0000000地號土地 100.00  2/5 764,000  98 新北市○○區○○段○○○段0000000地號土地 106.00  1/5 718,680  99 新北市○○區○○段○○○段0000000地號土地 166.00  3/5 3,376,440 100 新北市○○區○○段000地號土地 850.47  全 42,778,641 101 新北市○○區○○段00地號土地 223.40  全 10,924,260 102 新北市○○區○○段0地號土地 12,450.96 51/100 16,509,972 103 新北市○○區○○段000地號土地 114.79  51/100 1,270,380 104 新北市○○區○○段00地號土地 530.83  全 8,227,865 105 新北市○○區○○段0000地號土地 2.32  全 6,032  106 新北市○○區○○段0000地號土地 17.53  全 271,715  107 新北市○○區○○段0000地號土地 125.40  全 326,040  108 新北市○○區○○段0000地號土地 58.33  全 1,265,761 109 新北市○○區○○段0000地號土地 13.44  全 34,944  110 新北市○○區○○段0000地號土地 0.49  全 1,274  111 新北市○○區○○段0000地號土地 74.55  全 193,830  112 新北市○○區○○段0000地號土地 63.99  全 166,374  113 新北市○○區○○段0000地號土地 0.26  全 3,562  114 新北市○○區○○段000地號土地 890.37  全 13,978,809 115 新北市○○區○○段000地號土地 1,100.56  7180/10000 33,346,527 116 新北市○○區○○段000地號土地 1.13  全 47,686  117 新北市○○區○○段000地號土地 16.35  全 579,493  118 新北市○○區○○段000地號土地 134.03  全 3,913,676 119 新北市○○區○○段00000地號土地 20.38  全 722,328  120 新北市○○區○○段000地號土地 19.09  全 557,428  121 新北市○○區○○段00000地號土地 8.49  全 300,911  122 新北市○○區○○段000地號土地 63.35  全 1,849,820 123 新北市○○區○○段000地號土地 87.10  全 3,087,085 124 新北市○○區○○段000地號土地 39.51  全 1,400,352 125 新北市○○區○○段000地號土地 8.09  全 286,733  126 新北市○○區○○段000地號土地 9.53  全 337,771  127 新北市○○區○○段000地號土地 3.12  14533/25000 53,477  128 新北市○○區○○段000地號土地 211.09  全 7,481,662 129 新北市○○區○○段000地號土地 41.06  全 1,455,289 130 新北市○○區○○段000地號土地 88.77  全 3,146,275 131 新北市○○區○○段000地號土地 431.95  全 17,408,880 132 新北市○○區○○段000地號土地 5.75  全 281,750  133 新北市○○區○○段000地號土地 7.61  14533/25000 216,768  134 新北市○○區○○段000地號土地 37.86  全 1,105,512 135 新北市○○區○○段000地號土地 38.40  全 727,987  136 新北市○○區○○段000地號土地 3.90  全 73,936  137 新北市○○區○○段000000地號土地 142.67  全 5,599,797 138 新北市○○區○○段000地號土地 1,159.52  586/1178 15,170,025 139 新北市○○區○○段000地號土地 84.76  3/12 597,310  140 新北市○○區○○段000地號土地 196.20  3/12 2,403,450 141 新北市○○區○○段000地號土地 628.41  3/12 7,698,022 142 新北市○○區○○段000地號土地 48.68  3/12 502,621  143 新北市○○區○○段000地號土地 246.05  1/2 4,539,622 144 新北市○○區○○段000地號土地 555.74  946/1000 19,399,438 145 新北市○○區○里○段○○○○段0000地號土地 35.00  全 983,500  146 新北市○○區○里○段○○○○段0000地號土地 550.00  全 12,498,750 147 新北市○○區○里○段○○○○段0000地號土地 227.00  80/227 2,248,000 148 新北市○○區○里○段○○○○段0000地號土地 227.00  147/227 4,130,700 149 新北市○○區○里○段○○○○段00000地號土地 22.00  全 618,200  150 新北市○○區○里○段○○○○段00000地號土地 6.00  全 168,600  151 新北市○○區○里○段○○○○段00地號土地 1,334.00  4084/10000 9,370,656 152 新北市○○區○里○段○○○○段0000地號土地 63.00  4084/10000 120,927  153 新北市○○區○里○段○○○○段0000地號土地 521.00  全 2,448,700 154 新北市○○區○里○段○○○○段0000地號土地 761.00  全 17,293,725 155 新北市○○區○里○段○○○○段0000地號土地 9.00  全 154,800  156 桃園市○○區○○段000地號土地 87.00  全 2,392,500 157 桃園市○○區○○段000地號土地 163.00  全 4,482,500 158 桃園市○○區○○段000地號土地 154.00  全 6,729,800 159 桃園市○○區○○段0000地號土地 50.01  全 1,110,222 160 桃園市○○區○○段0000地號土地 258.41  全 5,736,702 161 桃園市○○區○○段0000地號土地 13.11  全 291,042  162 桃園市○○區○○段0000地號土地 14.52  全 322,344  163 桃園市○○區○○段0000地號土地 0.49  全 10,878  164 桃園市○○區○○段0000地號土地 1,999.78  全 44,395,116 165 桃園市○○區○○段0000地號土地 40.85  全 906,870  166 桃園市○○區○○段0000地號土地 81.73  全 1,814,406 167 桃園市○○區○○段0000地號土地 8.98  全 199,356  168 桃園市○○區○○段000地號土地 14.75  全 877,625  169 桃園市○○區○○段000地號土地 19.09  全 593,699  170 桃園市○○區○○段000地號土地 74.57  全 2,319,127 171 桃園市○○區○○段000地號土地 129.14  全 4,016,254 172 桃園市○○區○○段000地號土地 3,450.53  3663/10000 39,308,196 173 桃園市○○區○○段000地號土地 32.85  全 1,021,635 174 桃園市○○區○○段000地號土地 1.38  全 42,918  175 桃園市○○區○○段000地號土地 973.29  1503/10000 4,549,478 176 桃園市○○區○○段000地號土地 55.22  全 1,717,342 177 桃園市○○區○○段000地號土地 553.14  1617/10000 2,781,669 178 桃園市○○區○○段000地號土地 2,325.37  1862/10000 13,465,799 179 桃園市○○區○○段000地號土地 4,057.97  全 130,386,634 180 桃園市○○區○○段000地號土地 1,561.49  3443/10000 16,720,013 181 桃園市○○區○○段000地號土地 1,750.59  679/1000 36,967,033 182 桃園市○○區○○段000地號土地 6,312.59  1273/5000 67,593,396 183 新北市○○區○里○段○○○○段0000地號土地 1,447.00  9680/10000 39,359,557 184 新北市○○區○里○段○○○○段0000地號土地 86.00  全 1,479,200 185 新北市○○區○里○段○○○○段00地號土地 2,502.00  全 43,034,400 186 新北市○○區○里○段○○○○段0000地號土地 913.00  9244/10000 23,715,759 187 新北市○○區○里○段○○○○段0000地號土地 17.00  全 292,400  188 新北市○○區○里○段○○○○段0000地號土地 2,069.00  全 35,586,800 189 新北市○○區○○段00地號土地 4,170.72  全 90,504,624 190 新北市○○區○○段0000地號土地 4,400.00  39330/100000 37,552,284 192 新北市○○區○○段000地號土地 5,770.74  全 151,770,462 193 新北市○○區○○段00000地號土地 49.09  全 1,291,067 194 新北市○○區○○段000地號土地 66.26  全 1,742,638 195 新北市○○區○○段000地號土地 77.68  全 2,042,984 196 新北市○○區○○段000地號土地 223.98  全 5,890,674 197 新北市○○區○○段000地號土地 562.48  全 14,793,224 198 新北市○○區○○段000地號土地 491.11  全 12,916,193 199 新北市○○區○○段00000地號土地 263.79  全 6,937,677 200 新北市○○區○○段00000地號土地 11.38  全 299,294  201 新北市○○區○○段000地號土地 5.77  全 151,751  202 新北市○○區○○段000地號土地 21,628.12 46249/100000 293,681,891 203 桃園市○○區○○段○○○段00000地號土地 2,159.00  89758/100000 179,987,912 204 桃園市○○區○○段○○○段000000地號土地 31.00  全 2,213,400 205 新北市○○區○○段0000地號土地 4,400.00  448/100000 427,750  206 新北市○○區○○段00000地號土地 9.10  46249/100000 149,167  340 桃園市○○區○○段000地號土地 14.56  全 452,816  207 新北市○○區○○里○○○路00000號房屋 　 1/10 11,570  208 新北市○○區○○里○○○路000號房屋 　 1/10 9,500  209 新北市○○區○○里○○路0段00號房屋 　 1/10 12,400  210 新北市○○區○○里○○路0段0000號房屋 　 1/10 14,740  211 新北市○○區○○里○○路0段0000號房屋 　 1/10 14,160  212 新北市○○區○○里○○路0段0000號房屋 　 1/10 13,730  213 新北市○○區○○里○○路0段00號房屋 　 1/10 11,350  214 新北市○○區○○里○○路0段00號1樓房屋 　 全 153,200  215 新北市○○區○○里○○路0段00號2樓房屋 　 全 227,200  216 新北市○○區○○里○○路0段00號3樓房屋 　 全 218,300  217 新北市○○區○○里○○路0段00號4樓房屋 　 全 211,600  218 新北市○○區○○里○○街0巷00號3樓房屋 　 全 152,100  219 新北市○○區○○里○○路0段000巷0號房屋 　 20000/100000 22,720  220 新北市○○區○○里○○路0段000巷00號房屋 　 全 32,100  221 新北市○○區○○里○○路0段000巷00號房屋 　 全 64,200  222 新北市○○區○○里○○路0段000號房屋 　 全 384,100  223 新北市○○區○○里○○○街0000號房屋 　 全 128,400  224 新北市○○區○○里○○○街0000號房屋 　 全 125,900  225 新北市○○區○○里○○○街00巷0號房屋 　 全 171,400  226 新北市○○區○○里○○街000巷0號地下室 　 全 2,983,900 227 新北市○○區○○里○○街000巷0號地下室之1 　 全 2,610,600 228 新北市○○區○○里○○街000巷0號地下室之2 　 全 917,600  229 新北市○○區○○里○○路000號地下1層 　 全 1,638,200 230 新北市○○區○○里○○路000號3樓房屋 　 全 773,000  231 新北市○○區○○里○○路000號4樓房屋 　 全 772,600  232 新北市○○區○○里○○路000號6樓房屋 　 全 772,600  233 新北市○○區○○里○○路000號7樓房屋 　 全 772,600  234 新北市○○區○○里○○路000號8樓房屋 　 全 772,600  235 新北市○○區○○里○○路000號地下1層 　 全 1,444,800 236 新北市○○區○○里○○路000號房屋 　 全 632,600  237 新北市○○區○○里○○路000號2樓房屋 　 全 621,300  238 新北市○○區○○里○○路000號15樓房屋 　 全 620,800  239 新北市○○區○○里○○路000號16樓房屋 　 全 620,800  240 新北市○○區○○里○○路000號地下1層 　 1469/10000 108,133  241 新北市○○區○○里○○路000號2樓房屋 　 全 617,700  242 新北市○○區○○里○○路000號3樓房屋 　 全 617,700  243 新北市○○區○○里○○路000號4樓房屋 　 全 617,200  244 新北市○○區○○里○○路000號5樓房屋 　 全 617,200  245 新北市○○區○○里○○路000號6樓房屋 　 全 617,200  246 新北市○○區○○里○○路000號7樓房屋 　 全 617,200  247 新北市○○區○○里○○路000號8樓房屋 　 全 617,200  248 新北市○○區○○里○○路000號房屋 　 全 778,200  249 新北市○○區○○里○○路000號2樓房屋 　 全 762,200  251 新北市○○區○○里○○路000號15樓房屋 　 全 761,800  252 新北市○○區○○里○○路000號16樓房屋 　 全 761,800  253 新北市○○區○○里○○路000號房屋 　 全 1,750,800 254 新北市○○區○○里○○路000號2樓房屋 　 全 1,598,000 255 新北市○○區○○里○○路000號3樓房屋 　 全 1,791,000 256 新北市○○區○○里○○路000號4樓房屋 　 全 1,791,000 257 新北市○○區○○里○○路000號5樓房屋 　 全 1,791,000 258 新北市○○區○○里○○路000號6樓房屋 　 全 3,292,800 259 新北市○○區○○里○○路000號地下1層 　 全 19,685,600 260 新北市○○區○○里○○街0號5樓房屋 　 全 928,600  261 新北市○○區○○里○○街0號6樓房屋 　 全 1,353,400 262 新北市○○區○○里○○街0號2樓房屋 　 全 911,100  263 新北市○○區○○里○○街0號3樓房屋 　 全 911,100  264 新北市○○區○○里○○街0號5樓房屋 　 全 928,600  265 新北市○○區○○里○○街0號6樓房屋 　 全 1,353,400 266 新北市○○區○○里○○街00號房屋 　 全 901,100  267 新北市○○區○○里○○街00號2樓房屋 　 全 911,100  268 新北市○○區○○里○○街00號5樓房屋 　 全 928,600  269 新北市○○區○○里○○街00號6樓房屋 　 全 1,353,400 270 新北市○○區○○里○○街00號房屋 　 全 901,100  271 新北市○○區○○里○○街00號2樓房屋 　 全 911,100  272 新北市○○區○○里○○街00號3樓房屋 　 全 911,100  273 新北市○○區○○里○○街00號4樓房屋 　 全 911,100  274 新北市○○區○○里○○街00號5樓房屋 　 全 928,600  275 新北市○○區○○里○○街00號6樓房屋 　 全 1,351,000 276 新北市○○區○○里○○街00號2樓房屋 　 全 1,104,200 277 新北市○○區○○里○○街00號4樓房屋 　 全 1,104,200 278 新北市○○區○○里○○街00號5樓房屋 　 全 1,119,300 279 新北市○○區○○里○○街00號6樓房屋 　 全 1,784,900 280 新北市○○區○○里○○街0號房屋 　 全 1,817,600 281 新北市○○區○○里○○街0號2樓房屋 　 全 1,794,200 282 新北市○○區○○里○○街0號4樓房屋 　 全 1,794,200 283 新北市○○區○○里○○街0號5樓房屋 　 全 1,817,800 284 新北市○○區○○里○○街0號6樓房屋 　 全 3,058,900 285 新北市○○區○○里○○街0號3樓房屋 　 全 1,866,300 286 新北市○○區○○里○○街0號4樓房屋 　 全 1,866,300 287 新北市○○區○○里○○街0號2樓房屋 　 全 1,140,600 288 新北市○○區○○里○○街0號5樓房屋 　 全 1,169,100 289 新北市○○區○○里○○街0號6樓房屋 　 全 1,387,300 290 新北市○○區○○里○○街0號5樓房屋 　 全 1,489,700 291 新北市○○區○○里○○街0號6樓房屋 　 全 2,123,500 292 新北市○○區○○里○○街0號2樓房屋 　 全 1,150,300 293 新北市○○區○○里○○街0號5樓房屋 　 全 1,165,200 294 新北市○○區○○里○○街0號6樓房屋 　 全 1,888,700 295 桃園市○○區○○里○○路0段000號房屋 　 全 1,074,500 296 桃園市○○區○○里○○路0段000號2樓房屋 　 全 1,023,100 297 桃園市○○區○○里○○路0段000號3樓房屋 　 全 1,023,100 298 桃園市○○區○○里○○路0段000號4樓房屋 　 全 1,023,100 299 桃園市○○區○○里○○路0段000號5樓房屋 　 全 1,023,100 300 桃園市○○區○○里○○路0段000號6樓房屋 　 全 1,023,100 301 桃園市○○區○○里○○路0段000號7樓房屋 　 全 1,023,100 302 桃園市○○區○○里○○路0段000號8樓房屋 　 全 1,023,100 303 桃園市○○區○○里○○路0段000號9樓房屋 　 全 1,023,100 304 桃園市○○區○○里○○路0段000號10樓房屋 　 全 1,023,100 305 桃園市○○區○○里○○路0段000號11樓房屋 　 全 1,023,100 306 桃園市○○區○○里○○路0段000號12樓房屋 　 全 1,023,100 307 桃園市○○區○○里○○路0段000號13樓房屋 　 全 1,023,100 308 桃園市○○區○○里○○路0段000號14樓房屋 　 全 1,023,100 309 桃園市○○區○○里○○路0段000號15樓房屋 　 全 1,023,100 310 桃園市○○區○○里○○路0段000號16樓房屋 　 全 1,023,100 311 桃園市○○區○○里○○路0段000號房屋 　 全 928,700  312 桃園市○○區○○里○○路0段000號2樓房屋 　 全 883,500  313 桃園市○○區○○里○○路0段000號3樓房屋 　 全 888,000  314 桃園市○○區○○里○○路0段000號4樓房屋 　 全 888,000  315 桃園市○○區○○里○○路0段000號5樓房屋 　 全 888,000  316 桃園市○○區○○里○○路0段000號6樓房屋 　 全 888,000  317 桃園市○○區○○里○○路0段000號7樓房屋 　 全 888,000  318 桃園市○○區○○里○○路0段000號8樓房屋 　 全 888,000  319 桃園市○○區○○里○○路0段000號9樓房屋 　 全 888,000  320 桃園市○○區○○里○○路0段000號10樓房屋 　 全 888,000  321 桃園市○○區○○里○○路0段000號11樓房屋 　 全 888,000  322 桃園市○○區○○里○○路0段000號12樓房屋 　 全 888,000  323 桃園市○○區○○里○○路0段000號13樓房屋 　 全 888,000  324 桃園市○○區○○里○○路0段000號14樓房屋 　 全 888,000  325 桃園市○○區○○里○○路0段000號15樓房屋 　 全 888,000  326 桃園市○○區○○里○○路0段000號16樓房屋 　 全 888,000  327 桃園市○○區○○里○○路0段000號14樓房屋 　 全 847,700  328 桃園市○○區○○里○○街0號4樓房屋 　 全 376,100  329 桃園市○○區○○里○○街0號6樓房屋 　 全 652,800  330 桃園市○○區○○里○○街000號6樓房屋 　 全 636,000  331 桃園市○○區○○里○○街0號6樓房屋 　 全 691,800  332 桃園市○○區○○里○○街0號6樓房屋 　 全 752,600  333 桃園市○○區○○里○○路0段00巷0號4樓房屋 　 全 397,100  334 桃園市○○區○○里○○路0段00號4樓房屋 　 全 577,100  356 萬泰商業銀行活儲(000000000000)存款 　  500,000  357 合作金庫商業銀行(0000000000000)存款 　  4,444,678 358 合作金庫商業銀行(0000000000000)存款 　  3,780  359 合作金庫商業銀行(0000000000000)存款 　  131,000  360 合作金庫商業銀行(0000000000000)存款 　  7,173  361 合作金庫商業銀行(0000000000000)存款 　  32,001  362 合作金庫商業銀行(0000000000000)存款 　  1,557  363 合作金庫商業銀行(0000000000000)存款 　  1,842  364 合作金庫商業銀行(0000000000000)存款 　  560  365 合作金庫商業銀行(0000000000000)存款 　  3,504  366 臺灣中小企業銀行(00000000000)存款 　  19,473  367 臺灣中小企業銀行(00000000000)存款 　  308,292  368 臺灣中小企業銀行(00000000000)存款 　  645  369 臺灣中小企業銀行(00000000000)存款 　  14  370 臺灣中小企業銀行(00000000000)存款 　  1,795  371 臺灣中小企業銀行北三重分行靜止戶 　  42  372 彰化商業銀行(00000000000000)存款 　  4,330,558 373 彰化商業銀行(00000000000000)存款 　  100,000  374 安泰商業銀行(00000000000000)存款 　  2,008  375 安泰商業銀行(00000000000000)存款 　  786,727  376 上海商業儲蓄銀行(00000000000000)存款 　  2,060  377 三重區農會(0000000000)存款 　  843  341 21世紀建設企業股份有限公司股東往來債權 　  19,363,700 342 古鼎建設股份有限公司股東往來債權 　  110,180,840 343 真鼎建設股份有限公司股東往來債權 　  3,906,500 344 王鼎建設企業股份有限公司股東往來債權 　  7,729,500 383 自合庫轉帳至鄭星全帳戶款項債權 　  1,850,000 384 三重區三重埔段大竹圍小段63-2,葉汶霞等債權 　  4,519,323 385 三重區三重埔段大竹圍小段64-1,葉汶霞等債權 　  1,786,715 386 應收已售之價金,葉汶霞等3人債權 　  2,991,220 387 三重區三重埔段大竹圍小段243-22地號,葉汶霞債權 　  109,980  388 三重區三重埔段長泰小段266-23地號,葉汶霞債權 　  507,670  389 三重區三重埔段過埔段過圳小段1-18地號,葉汶霞債權 　  1,492,031 390 應收已售之價金,葉汶霞等債權 　 　 1,359,500 392 補報古鼎建設股份有限公司股東往來債權 　 　 326,920,140 336 21世紀建設企業股份有限公司投資 　 　 9,541,366 337 真鼎建設股份有限公司投資 　 　 650,265  338 古鼎建設企業股份有限公司投資 　 　 0  339 王鼎建設企業股份有限公司投資 　 　 1,340,962 379 贈與配偶現金 　 　 83,500,000 遺產373筆共計   3,372,949,859  

臺灣高等法院民事裁定
109年度抗字第1617號
抗　告　人　呂清岸　　住○○市○○區○○○街00號1樓
上列抗告人因與相對人陳李春美等人間請求代位分割遺產事件，
本院於民國110年1月19日所為裁定，應裁定更正如下：
    主  文
原裁定關於主文第二項「新臺幣伍億陸仟貳佰壹拾貳萬肆仟玖佰
柒拾柒元」之記載，應更正為「新臺幣伍億陸仟貳佰壹拾伍萬捌
仟叁佰壹拾元」。
    理  由
一、按判決如有誤寫、誤算或其他類此之顯然錯誤者，法院得依
    聲請或依職權以裁定更正之，民事訴訟法第232條第1項定有
    明文。此於裁定亦準用之，同法第239條亦定有明文。
二、查本院前開裁定有如主文之顯然錯誤，應予更正。
三、依首開規定裁定如主文。
中　　華　　民　　國　　110 　年　　1 　　月　　27　　日
                  民事第一庭    
                      審判長法  官  吳光釗
                            法  官  游悅晨
                            法  官  江春瑩
正本係照原本作成。
如不服本裁定，應於收受送達後10日內向本院提出抗告狀，並應
繳納抗告費新臺幣１千元。
中　　華　　民　　國　　110 　年　　1 　　月　　28　　日

   　　　　　　　　　　　 　書記官  學妍伶